臺灣高等法院民事判決
110年度訴字第19號
原      告  張玫光(兼張昌富之繼承人) 
            張玫玉(即張昌富之繼承人) 
            歐枝鉦  
            羅淑珍 
            徐林玉秀
            呂忠庭  
            呂芸萃  
            呂南蘋  
            陸小麗  
            黃永旗  
兼  上十人
訴訟代理人  張志青（兼張昌富之繼承人)
被      告  倪若溦  
            郭俊祥
            王達翔
上列當事人間請求侵權行為損害賠償事件，原告提起刑事附帶民
事訴訟，經本院刑事庭裁定移送前來（110年度附民字第151號）
，並為訴之追加，本院於111年1月26日言詞辯論終結，判決如下
：
    主      文
被告應連帶給付原告張志青、張玫光、張玫玉新臺幣貳拾萬捌仟
陸佰元，及被告倪若溦、郭俊祥自民國一一Ο年四月二日、被告
王達翔自民國一一Ο年十二月十五日起，均至清償日止，按週年
利率百分之五計算之利息。
被告應連帶給付原告（除張玫玉外）各新臺幣貳拾萬捌仟陸佰元
，及被告倪若溦、郭俊祥自民國一一Ο年四月二日起、被告王達
翔自民國一一Ο年十二月十五日起，均至清償日止，按週年利率
百分之五計算之利息。
原告其餘之訴駁回。
訴訟費用由被告連帶負擔。 
本判決關於命被告倪若溦、郭俊翔給付部分得假執行；關於命被
告王達翔給付部分，於原告張志青、張玫光、張玫玉以新臺幣柒
萬元，原告（除張玫玉外）各以新臺幣柒萬元供擔保後得假執行
。
原告其餘假執行之聲請駁回。
    事實及理由
壹、程序方面：
一、按訴狀送達後，原告不得將原訴變更或追加他訴。但請求之
    基礎事實同一者、不甚礙被告之防禦及訴訟之終結者，不在
    此限，為民事訴訟法第255條第1項第2款、第7款所明定。本
    件原告提起附帶民事訴訟，請求被告倪若溦、郭俊翔（下各
    稱其名，合稱倪若溦等2人）連帶給付原告張志青、張玫光
    、張玫玉（下稱張志青等3人)新臺幣（下同）20萬8,600元
    、給付原告（除張玫玉外）各20萬8,600元，及均自附帶民
    事起訴狀繕本送達翌日起算之法定遲延利息（見附民卷第5
    頁）。嗣於附帶民事訴訟移送本院民事庭後，於民國110年1
    2月13日具狀追加被告王達翔（下稱其名，見本院卷第238至
    239頁），核其所為訴之追加，原訴均係本於被告違反多層
    次傳銷管理辦法造成其損害之同一基礎事實，並仍援用原訴
    主張之訴訟資料及證據，揆諸前開規定，並無不合，應予准
    許。 
二、王達翔經合法通知未於言詞辯論期日到場，核無民事訴訟法
    第386條所列各款情形，爰依原告之聲請，由其一造辯論而
    為判決。
貳、實體方面：
一、原告主張：訴外人壹諾廣告行銷有限公司（下稱壹諾公司）
    於103年7月間向公平交易委員會報備從事多次傳銷，104年8
    月7日變更報備事項（下稱新壹諾），以其開發之「讚便宜
    」APP電子通訊應用程式（下稱系爭軟體）為廣告平台（下
    稱系爭平台），對外招攬廣告主，並販售5,250元、2萬9,80
    0元（下分稱一般會員、VIP會員）之壹諾平台廣告社群行銷
    計畫之傳銷商品（下稱系爭傳銷商品），會員藉推薦他人入
    會晉升聘階及領取傳銷獎金，VIP會員尚得藉由分享系爭平
    台廣告至社群網站獲取經銷獎金。被告明知多層次傳銷事業
    ，應使其傳銷商之收入來源以合理市價推廣、銷售商品或服
    務為主，不得以介紹他人參加為主要收入來源，且系爭平台
    在新壹諾後，並無實質業務收益得支應會員獎金，却共同基
    於非法從事多層次傳銷之意思，由倪若溦負責對內之財務及
    行政管理，郭俊祥負責對外開發廣告招攬業務，王達翔負責
    協助招攬會員及軟體開發，自104年9月21日起至105年12月2
    9日間，以使會員招募不特定人加入壹諾公司為其主要收入
    來源，販售系爭傳銷商品收取會費，致張志青等3人之被繼
    承人張昌富（下稱其名），及除張玫玉外之原告（下合稱張
    玫光等10人）因此各購買7個VIP會員傳銷商品，各受有20萬
    8,600元之損害。被告共犯多層次傳銷罪業經判決有罪確定
    ，爰依侵權行為法律關係，求為判命被告連帶給付張志青等
    3人20萬8,600元、張玫光等10人各20萬8,600元及均自刑事
    附帶民事起訴狀繕本送達翌日起算之法定遲延利息等語。
二、被告倪若溦等2人同意原告之請求，被告王達翔未於言詞辯
    論期日到場，亦未提出準備書狀作何聲明及陳述。
三、關於倪若溦等2人部分：
  ㈠按當事人於言詞辯論時為訴訟標的之認諾者，應本於其認諾
    為該當事人敗訴之判決，為民事訴訟法第384條所明定。亦
    即當事人於言詞辯論期日就他造主張之訴訟標的為認諾，法
    院即不應調查他造所主張此部分為訴訟標的之法律關係是否
    果屬存在，而應本於該項認諾為該當事人敗訴之判決。
  ㈡原告請求被告連帶給付張志青等3人20萬8,600元、張玫光等1
    0人各20萬8,600元及均自刑事附帶民事起訴狀送達（110年4
    月 1日，見附民卷第7、9頁）翌日即同年月2日起算之法定
    遲延利息，倪若溦等2人於111年1月26日言詞辯論期日表示
    同意原告的請求（見本院卷第311頁），即係就該訴訟標的
    為認諾，依前開規定，即應本於倪若溦等2人之認諾為其敗
    訴之判決。
四、關於王達翔部分：
　㈠原告主張之事實，有卷附刑事判決足參（見本院卷第9至211
    頁），王達翔已於相通時期受合法通知，未於言詞辯論期日
    到場，亦未提出準備書狀爭執，依民事訴訟法第280條第3項
    前段、第1項規定，視同自認。
　㈡按違反保護他人之法律，致生損害於他人者，負賠償責任。
    數人共同不法侵害他人之權利者，連帶負損害賠償責任。連
    帶債務之債權人，得對於債務人中之一人或數人或其全體，
    同時或先後請求全部或一部給付。民法第184條第2項前段、
    第185條第1項前段、第273條第1項分別定有明文。又加害人
    於共同侵害權利之目的範圍內，各自分擔實行行為之一部，
    而互相利用他人之行為，以達其目的者，仍不失為共同侵權
    行為人，應對於全部所發生之結果，連帶負損害賠償責任。
    而多層次傳銷事業，應使其傳銷商之收入來源以合理市價推
    廣、銷售商品或服務為主，不得以介紹他人參加為主要收入
    來源，為多層次傳銷管理法第18條所明定，乃因多層次傳銷
    ，並非均為不正當之銷售方式，惟因其變型態樣繁多，如其
    參加人所得之佣金、獎金或其他經濟利益，主要係基於介紹
    他人參加，則後參加者必因無法覓得足夠之人頭而遭經濟上
    之損失，其發起或推動之人則毫無風險，且獲暴利，可能破
    壞市場機能，甚或造成社會問題，故明文加以禁止。足見該
    規定除保護社會經濟秩序外，亦兼屬保護私人利益之法律。
    王達翔與倪若溦等2人共犯多所層次傳銷管理辦法第29條第1
    項之非法多層次傳銷罪，業經判決有罪確定，與倪若溦等2
    人對於違法傳銷系爭傳銷商品間確有意思之聯絡及行為之分
    擔，就原告購買系爭行銷商品所受損害，即應負連帶賠償責
    任。張昌富及張玫光等10人各購買7單位VIP會員計20萬8,60
    0元之傳銷商品，有刑事判決附表1之1可參（見本院卷第126
    至127、136、145至147、173至175頁），因張昌富業於107
    年6月27日死亡，其繼承人為張志青等3人，有卷附戶籍謄本
    足參（見本院卷第267至275頁），則張志青等3人本於繼承
    及侵權行為法律關係，請求王達翔連帶給付20萬8,600元、
    張玫光等10人依侵權行為法律關係各請求王達翔給付20萬8,
    600元，即屬有據。又給付無確定期限者，債務人於債權人
    得請求給付時，經其催告而未為給付，自受催告時起，負遲
    延責任；其經債權人起訴而送達訴狀者，與催告有同一之效
    力；遲延之債務，以支付金錢為標的者，債權人得請求依法
    定利率計算之遲延利息；應付利息之債務，其利率未經約定
    ，亦無法律可據者，週年利率為5%，民法第229條第2項、第
    233條第1項前段及第203條分別定有明文。因原告係於110年
    12月13日追加王達翔為被告，王達翔於同年月14日收受追加
    被告聲請狀繕本（見本院卷第288至290頁），故原告請求王
    達翔連帶給付自110年12月15日起算之法定遲延利息，為有
    理由，逾此部分之利息請求，即屬無據。　 
五、綜上所述，張志青等3人依繼承、侵權行為之法律關係，請
    求被告連帶給付20萬8,600元，張玫光等10人依侵權行為法
    律關係各請求被告連帶給付20萬8,600元，及倪若溦等2人自
    110年4月2日、王達翔自110年12月15日起均至清償日止，按
    週年利率5%計算之利息，為有理由，應予准許，逾此部分之
    請求，則無理由，應予駁回。又本件倪若溦等2人部分係本
    於其認諾所為判決，應依職權宣告假執行；王達翔部分，原
    告陳明願供擔保聲請宣告假執行，核無不合，爰酌定相當擔
    保金額准許之。至於原告敗訴部分，既經駁回，其該部分假
    執行之聲請，即失所附麗，應併予駁回。
六、本件事證已臻明確，兩造其餘攻擊或防禦方法及所用之證據
    ，經本院斟酌後，認均不足影響本判決之結果，爰不再逐一
    論列，附此敘明。
七、據上論結，本件原告之訴為一部有理由，一部無理由，依民
    事訴訟法第79條、第85條第2項、第389條第1項第1款、第39
    0條第2項，第385條第1項前段，判決如主文。 
中　　華　　民　　國　　111 　年　　2 　　月　　22　　日
                    民事第三庭   
                        審判長法  官  王怡雯
                              法  官  王育珍
                              法  官  吳素勤
正本係照原本作成。
合併上訴利益額逾新臺幣150萬元，如不服本判決，應於收受送
達後20日內向本院提出上訴書狀，其未表明上訴理由者，應於提
出上訴後20日內向本院補提理由書狀（均須按他造當事人之人數
附繕本）上訴時應提出委任律師或具有律師資格之人之委任狀；
委任有律師資格者，另應附具律師資格證書及釋明委任人與受任
人有民事訴訟法第466條之1第1項但書或第2項所定關係之釋明文
書影本。如委任律師提起上訴者，應一併繳納上訴審裁判費。
中　　華　　民　　國　　111 　年　　2 　　月　　23　　日
　　　　　　　　　　　　　    書記官  林敬傑